# 企业开具票据，经过倒腾，回到自己手上了，是否需要应收应付对冲？

提问人：hunaipeng 时间：2012-02-13 11:23:36
.......................................
该贴已经同步到 hunaipeng的微博

回答人：chenyiwei
应需要。债务人和债权人系同一人的情况下，没有对外的债权和债务，因此应当抵销。

提问人：zengfengxia 时间：2012-02-14 10:49:52
回复 chenyiwei 的帖子
应付票据对应的对承兑银行的承兑条件等抵消后如何在财务附注中披露？

回答人：chenyiwei
我理解没有必要披露。因为相当于将票据收回注销，对应的资产和负债均已获得结算，因而终止确认。